# 请教陈老师，直播平台赠虚拟币的会计处理？

提问人：coolfish 时间：2016-09-28 15:54:08
某移动直播平台，为了吸引流量、鼓励主播和会员多参与直播，策划一项活动：即公司在某一期间段内，根据各个主播（含有签约的主播和会员自己参与直播，以下均称主播）在该期间提供直播服务时累计收到的平台虚拟币（该平台虚拟币可按10:1的比例兑换成现金，即 10 个平台虚拟币可折成 1 元人民币，再按约定比例主播和平台之间进行分成，属于主播部分可以提现，属于公司部分公司确认为收入）为基础，公司对主播按一定比例资励平台虚拟币（奖励比例为10%，即主播在该期间获得会员在平台消费 10 个平台虚拟币的话，公司就会额外再给主播账户中奖励 1 个平台虚拟币）。如：如果主播的账号下在某个期间累计收到平台虚拟币 10 万个，公司就再额外奖励 1 万个平台虚拟币到该主播的账号下。 假设主播和平台之间分成比例为4:6，即 100 个平台虚拟货币，可兑换 10 块钱人民币，其中：主播可分得 4 元，公司可分得 6 元。 假设某主播在该活动期间累计收到 100 万个平台虚拟币，按没做活动之前， 100 万个平台虚拟币是 10 万元人民币，归属于主播的为 4 万元。 做活动后， 100 万个平台虚拟币，公司还额外奖励 10 万个平台虚拟币，则相应的可兑现现金 11 万元，归属于主播的为4.4万元。 假设在该活动期间，公司在平台上累计给所有主播奖励了 1000 万个平台虚拟币，兑现成人民币则为 100 万元，最终归属于主播的部分为 40 万元，公司的部分为 60 万元。
问题：（ 1 ）公司在活动期间，奖励的 1000 万个平台虚拟币，对应的人民币为 100 万元，怎么进行账务处理？ 在主播最终提现时，这100 万元人民币按平台规则， 40 万可由主播提现拿走，而余下的 60 万元则归属公司。
即财务在做账时，是将 100 万元全部计入销售费用，同时再确认 60 万的收入？ 这样，这部分收入是因为公司活动策划产生的，在报表层面是否应和销售费用对冲掉？ （ 2 ）另外，在报表层面上，以该例的数据，公司确认收入的方法是总额法还是净额法？
即，各月末是以包括主播分成在内的全部会员消费的虚拟平台币换算的人民币确认收入，同时，将归属于主播的部分确认为成本；还是，在财务核算时，将归属于主播的部分理解为代收、代付款，通过往来核算，收入只确认归属于公司的部分？ （ 3 ）类似该类营销策划，费用支出针对的对象为个人，且无法取得合规发票（现在许多公司通过微信红包进行盈销，也存在类似情况）。在财务规范和手续上，应注意什么？

回答人：chenyiwei
1 、这种安排属于公司（平台）对主播的让利，实际上是调整公司与主播之间的分配比例（原来是4:6，现在是4.4：5.6），所以应当计入公司的营业成本，不单独确认为销售费用。 2 、个人理解采用总额法更合适。主要是因为公司负责平台运营，在规则制定方面处于主导地位，也是向用户提供服务的首要义务人。

提问人：coolfish 时间：2016-09-29 10:57:14
谢谢陈老师。 如果公司换一种操作模式，不是直接奖励给主播，而是给会员，即会员在一段时间内进行充值，可以享受充值 100 元，原来是兑现 1000 个平台虚拟币，现在可以兑换 1100 个平台虚拟币，这样鼓励会员进行消费。 但主播在收到虚拟币后，兑现时还是按 10 个平台虚拟币兑换 1 元人民币，并将其中的40% 归属于主播，可以随时提现。 这时，公司进行促销活动提供的赠币 1000 万虚拟平台币，如何进行账务处理？

回答人：chenyiwei
实质上和前面讨论还是一致的，即平台对主播让利，该让利的经济利益流出效果要在主播兑现分成时才体现出来。